臺灣高等法院高雄分院刑事判決　　　　100年度上易字第254號
上　訴　人
即　被　告　林盧淳真
上列上訴人因傷害案件，不服臺灣高雄地方法院99年度易字第19
49號中華民國99年12月24日第一審判決（起訴案號：臺灣高雄地
方法院檢察署99年度偵字第21472 號），提起上訴，本院判決如
下：
     主  文
上訴駁回。
     理  由
一、按不服地方法院之第一審判決而上訴者，應向管轄第二審之
    高等法院為之，且上訴書狀應敘述具體理由。第二審法院認
    為上訴書狀未敘述理由或上訴有刑事訴訟法第362 條前段之
    情形者，應以判決駁回之，刑事訴訟法第361 條第1 項、第
    367 條前段定有明文。所謂不服第一審判決之具體理由，必
    係依卷內既有訴訟資料或提出新事證，指摘或表明第一審判
    決有何採證認事、用法或量刑等足以影響判決本旨之不當或
    違法，而構成應予撤銷之具體理由，始足當之；倘僅泛言原
    判決認定事實錯誤、違背法令、量刑失之過重或輕縱，而未
    指出具體事由，或形式上雖已指出具體事由，然該事由縱使
    屬實，亦不足以認為原判決有何不當或違法者，皆難謂係具
    體事由，俾與第二審上訴制度在請求第二審法院撤銷、變更
    第一審不當或違法之判決，以實現個案救濟及節制濫行上訴
    之立法目的相契合。是倘上訴人之上訴書狀雖述上訴理由
    ，惟並未具體述第一審判決有何不當或違法情形，即與未
    述具體理由無異，所為上訴，即非適法。
二、本件上訴人即被告林盧淳真（下稱被告）雖於民國100 年1
    月20日之上訴期間屆滿前提出上訴理由書狀（按原審判決書
    於100 年1 月7 日送達予被告），於上訴理由狀稱：被告為
    一老弱婦人，無可能毆傷告訴人，絕不能僅憑診斷書就認定
    被告有毆傷告訴人；縱認雙方互相打架，被告亦有受傷，只
    因不願濫訴而未提起告訴，況被告又無前科，請准予緩刑云
    云。
三、經查：原審認被告犯有傷害罪，係據告訴人於警詢、偵訊中
    指訴，復據證人即當時亦在現場之周鍾秀容於偵訊中證稱：
    「99年4 月14日下午，伊在被告家坐電椅，伊是被告的客人
    ，伊當時在睡覺，聽到很吵的聲音，是講國語，伊聽不懂，
    後來講話講的很大聲，告訴人與被告都用雙手互相抓來抓去
    ，後來被告將告訴人雙手壓著壓在沙發上，告訴人雙手一直
    抓著被告的小手臂，伊也有看到被告抓著告訴人的手，然後
    伊就走了」等語（見偵卷第11頁）。證人即當時亦在現場之
    劉世敏於原審審理中證稱：「伊認識被告，被告先前有癌症
    ，有買10個電椅，伊會去被告家坐電椅；有一次伊去被告家
    坐電椅時有同時看到在庭的告訴人，但伊不記得日期了；當
    天伊先到在坐電椅，後來告訴人到，與被告在講話，最後吵
    起來，當時被告與告訴人是在伊背後；告訴人大聲叫『小姐
    小姐救命，去報案』，伊轉頭看，看到被告與告訴人互相把
    對方壓在沙發上，伊覺得沒什麼事，就繼續坐伊的電椅，之
    後被告先說『你放手』，告訴人說『你不放手我怎麼放手』
    ，後來2 人放手後就一起出去了，說要到派出所去，伊就繼
    續坐伊的電椅」等語（見原審易字卷第31至34頁）。證人即
    承辦本案之新興分局中山路派出所警員吳宗維於原審審理中
    證稱：「99年4 月14日下午，被告與告訴人一起到派出所來
    ，當時是為了債務問題而來，本來以為是債務糾紛，後來告
    訴人表示有遭被告打傷，伊請告訴人先去驗傷再提出告訴，
    當時被告有在旁邊，被告沒有反駁說沒有打告訴人，只說自
    己也有被打。當天沒有製作筆錄，只有填載工作紀錄簿，寫
    因為債務糾紛引起傷害案件。是隔天下午，告訴人才一個人
    到派出所檢具傷單提出告訴。伊之所以在鈞院作證還能對本
    案印象清楚，是因為偵辦本案期間，伊到被告家裡找了2 次
    ，被告才來派出所作筆錄，伊還沒有把案件移送到地檢署時
    ，告訴人就2 次向督察室投訴伊隱匿案件，所以伊對本案有
    印象」等語（見原審易字卷第15至17頁）。並有與證人吳宗
    維所述相符之新興分局警員工作紀錄簿節錄影本1 紙為證（
    見原審易字卷第24頁）。參以被告亦不否認有徒手抓住告訴
    人手臂將之壓坐在沙發上，及告訴人受有左前臂挫傷、下背
    部挫傷之傷害等情，而告訴人於案發後即99年4 月14日下午
    5 時34分許至高雄市立大同醫院就診時，經診斷確受有上開
    傷勢乙節，亦有該院99年4 月14日診斷證明書1 份可參（見
    警卷第8 頁），足認被告確有於前揭時、地，抓住告訴人之
    雙手並將之壓坐在沙發上，並因此導致告訴人受有上開傷害
    之行為無訛。被告固辯稱：伊未傷害告訴人云云；惟查案發
    當時，被告與告訴人係因發生口角而以徒手抓對方，最後彼
    此抓住對方之雙手壓制在沙發上，此由證人周鍾秀容、劉世
    敏上開證述內容觀之甚明，足認被告與告訴人係出於傷害之
    犯意而為互毆。縱如被告所辯，告訴人抓其手、臉，致其眼
    睛出血乙節為真，亦屬告訴人是否觸犯傷害罪之問題，被告
    就本件之罪責並不因而解免。從而，被告前開所辯，自不足
    資為對其有利之認定。其事證明確，犯行堪以認定，應予依
    法論科。
四、本院審酌上情，認原審已依全辯論意旨及調查證據之結果，
    論處被告罪刑，並說明其認定事實之理由及所憑之證據，客
    觀上認事用法尚無不合，並在刑期之法定範圍內，科處被告
    罰金新台幣2 萬元，量刑亦稱允可。至於被告上訴意旨，請
    求准於緩刑乙節；按被告所為，係犯刑法第277 條第1 項傷
    害罪，其法定刑3 年以下有期徒刑、拘役或1 千元以下罰金
    ，原審僅判處被告罰金刑，已屬偏輕，自無宣告緩刑之必要
    。綜上，本件被告提起上訴雖一再否認犯罪，惟非依據卷內
    訴訟資料或提出新事實新證據，具體指摘原判決認定事實、
    適用法律有何違法或不當；甚至未具體指摘原判決就證據之
    取捨有何違背論理法則或經驗法則之情事，則其上訴顯屬未
    敘述具體理由。核之上揭說明，應認本件上訴違背法律上之
    程式。爰依刑事訴訟法第367 條前段、第372 條，不經言詞
    辯論，逕為判決如主文。
中    華    民    國  100     年    4     月    7     日
                  刑事第四庭    審判長法  官  蕭權閔
                                      法  官  唐照明
                                      法  官  吳進寶
以上正本證明與原本無異。
本判決不得上訴。
中    華    民    國  100     年    4     月    7     日
                                      書記官  唐奇燕